臺灣高等法院刑事判決　　　　　　　 93年度上易字第1980號
　　上訴人
　　即被告　甲○○
上列上訴人即被告因毒品危害防制條例案件，不服臺灣士林地方
法院93年度易字第496 號，中華民國93年9 月29日第一審判決（
起訴案號：臺灣士林地方法院檢察署93年度毒偵字第600 號）提
起上訴，本院判決如左：
    主  文
原判決撤銷。
甲○○連續施用第二級毒品，處有期徒刑陸月，如易科罰金，以
參佰元折算壹日。扣案之第二級毒品安非他命壹包（驗餘淨重零
點肆柒捌陸公克）沒收銷燬。
    事  實
一、甲○○前於民國83年間，因違反麻醉藥品管理條例案件，經
    本院判處有期徒刑8月確定，復於85年間，因違反麻醉藥品
    管理條例案件，經原審法院判處有期徒刑9月確定，以上二
    罪接續執行，於86年10月1日縮刑期滿出監，復因違反麻醉
    藥品管理條例案件，經本院判處有期徒刑5年8月，並經最高
    法院駁回上訴確定，嗣於91年3月6日縮刑假釋出監 (縮刑期
    滿日期為93年9月9日，以上均未構成累犯)。又甲○○前因
    二次違反毒品危害防制條例之施用毒品案件，先後經臺灣基
    隆地方法院裁定送觀察勒戒，執行完畢後均認無繼續施用毒
    品傾向而經釋放 (第1次係於87年9月19日出監、第2次係於
    88 年9月10日出監)，並由臺灣基隆地方法院檢察署檢察官
    先後處分不起訴確定。
二、詎甲○○猶不知悔改，復於前開第2次觀察、勒戒執行完畢
    釋放後5年內 (同時為假釋期間內)，基於施用第二級毒品之
    概括犯意，先後於附表所示時、地，以案外人李秀卿提供之
    玻璃球為工具，藉由將安非他命放入玻璃球內燒烤生煙之方
    式，連續施用第二級毒品安非他命3次，嗣因員警於92年12
    月17日19時20分許，持搜索票前往臺北縣八里鄉○○○街12
    巷6號4樓執行搜索，於在場甲○○所持有之皮包內扣得第二
    級毒品安非他命一包（淨重0.4919公克、取樣0.0133公克，
    驗餘淨重0.4786公克），經徵得其同意採其尿液送驗後，驗
    得毒品陽性反應，始查悉上情。
三、案經臺北市政府警察局北投分局報告臺灣士林地方法院檢察
    署檢察官偵查起訴。
    理  由
一、上揭事實，業據被告供承不諱，而被告為警查獲當日所採尿
    液，經送明生生物科技股份有限公司鑑驗結果，呈安非他命
    、甲基安非他命陽性反應，有該公司於93年1月4日出具之濫
    用藥物檢體檢驗報告一紙在卷足憑 (附於毒偵字卷第68頁)
    ，又被告為警查獲時持有之顆粒一包，經送國防部憲兵司令
    部刑事鑑識中心鑑驗結果，含有甲基安非他命成份 (淨重
    0.4919公克、取樣0.0133公克，驗餘淨重0.4786公克)，亦
    有該扣案之顆粒一包及該中心出具之 (93)宇鑑字第03569號
    鑑驗通知書一紙 (附於毒偵字卷第53頁)可資佐證，足認被
    告自白與事實相符，可以採信。又被告前因二次施用毒品案
    件，均經臺灣基隆地方法院裁定送觀察、勒戒，其中第二次
    觀察、勒戒係於88年9月10日執行完畢釋放，亦有本院被告
    全國前案紀錄表、刑案資料查註紀錄表等件附卷可考，是被
    告係於觀察、勒戒執行完畢釋放後，5年內再犯本案施用毒
    品犯行，足以認定。
二、毒品危害防制條例業於92年7月9日修正公布，並於被告行為
    後之92年1月9日生效施行，依修正後毒品危害防制條例第35
    條之規定，於該條例修正施行前繫屬之施用毒品案件，除因
    舊法規定有利於被告外，於該條例修正施行後，應適用裁判
    時之新法。查本案係於92年12月18日繫屬臺灣士林地方法院
    檢察署（見92年度核退字第2601號偵卷第21頁至第23頁檢察
    官於該日對被告甲○○之訊問筆錄），係毒品危害防制條例
    修正施行前繫屬偵查之案件，惟本案依修正前毒品危害防制
    條例第20條第3項之規定及依修正後毒品危害防制條例第23
    條第2項之規定，均應依法訴追處罰，且同條例第10條第2項
    關於施用第二級毒品之罪名及刑度均未修正，是本案不因毒
    品危害防制條例之修正，而生對被告有利或不利之差別，依
    據上開說明，即應適用修正後之法律。次查，安非他命係毒
    品危害防制條例第2條第2項第2款所稱之第二級毒品，而被
    告係於觀察、勒戒執行完畢釋放後，5年內再犯本案施用毒
    品犯行，應依修正後毒品危害防制條例第23條第2項之規定
    予以訴追處罰。
三、核被告所為，係犯毒品危害防制條例第10條第2項之施用第
    二級毒品罪，其持有第二級毒品安非他命進而施用，持有毒
    品之低度行為為施用毒品之高度行為所吸收，不另論罪；又
    被告先後三次犯行，時間緊接，手段相同，且所犯為構成要
    件相同之罪名，顯係基於概括犯意反覆為之，為連續犯，應
    依刑法第56條之規定以一罪論，並加重其刑，起訴書雖僅記
    載被告於92年12月18日採尿回溯96小時內某時施用第二級毒
    品安非他命之犯行，惟被告所犯其餘施用第二級毒品犯行，
    與起訴犯行間有連續犯之裁判上一罪關係，為起訴效力所及
    ，應併予審究
四、原審固非無見，惟查被告僅有三次施用安非他命之犯罪，且
    犯後坦承犯罪，深知悔悟，態度良好，原審量處有期徒刑8
    月，顯然太重，被告上訴請求從輕量刑，為有理由，自應由
    本院將原判決撤銷改判。爰審酌被告前有施用毒品案件而受
    觀察、勒戒等前科，惟其犯行未危及他人，犯後坦承犯罪，
    並主動供出自己其餘施用毒品犯行，尚有悔意，並其犯罪之
    動機、目的、次數、智識程度等一切情狀，量處如主文第2
    項所示之刑，並諭知易科罰金之折算標準。扣案之安非他命
    1 包，係查獲之第二級毒品，不問屬於犯人所有與否，依毒
    品危害防制條例第18條第1項前段之規定，諭知沒收銷燬，
    至扣案之電子磅秤一台，並無證據證明與本案犯罪有關，爰
    不予宣告沒收，附此敘明。
五、本案被告所犯施用第二級毒品安非他命犯行，係由案外人李
    秀卿（女，國民
    安非他命及玻璃球等情，業據被告供明在卷，則李秀卿是否
    涉有轉讓、販賣第二級毒品抑或幫助施用第二級毒品罪嫌，
    應由檢察官偵查，附此敘明。
據上論斷，應依刑事訴訟法第369條第1項前段、第364條、第299
條第1項前段，毒品危害防制條例第10條第2項、第18條第1項前
段、第35條第1 項，刑法第11條、第56條、第41條第1 項前段，
罰金罰鍰提高標準條例第2 條，判決如主文。
本案經檢察官張秋雲到庭執行職務。
中    華    民    國   94   年     1     月    18     日
                  刑事第十五庭審判長法  官  蔡永昌
                                    法  官  陳榮和
                                    法  官  蔡國在
以上正本證明與原本無異。
不得上訴。
　　　　        　　　　　　　　  　書記官　耿鳳君
中　　華　　民　　國　　94　　年　　1 　　月　　19　　日
附錄本判決論罪科刑依據之法條：
毒品危害防制條例第10條第2項：
施用第二級毒品者，處三年以下有期徒刑。
 附表
┌──┬─────────────┬──────────────────┐
│編號│       施用時間           │           施用地點                 │
├──┼─────────────┼──────────────────┤
│一  │ 九十二年十二月十五日某時 │臺北縣八里鄉○○○街一二巷六號四樓  │
├──┼─────────────┼──────────────────┤
│二  │ 九十二年十二月十六日某時 │基隆長庚醫院附近之案外人李秀卿住處  │
├──┼─────────────┼──────────────────┤
│三  │ 九十二年十二月十七日凌晨 │臺北縣金山鄉青年活動中心附近樹下    │
│    │ 三時許                   │                                    │
└──┴─────────────┴──────────────────┘
